臺灣高等法院交通事件裁定　　　　　　　　　　　　九十三年度交抗字第四０五號
　　抗　告　人
　　即受處分人　金安交通有限公司
　　法定代理人　林秀花
右抗告人因違反道路交通管理處罰條例案件，不服臺灣板橋地方法院，中華民國九十
三年四月二十九日所為裁定（九十三年度交聲字第四三八、四四一、四四三、四四四
號），提起抗告，本院裁定如左：
    主  文
抗告駁回。
    理  由
一、按在道路收費停車處所停車，不依規定繳費者，處新臺幣（下同）六百元以上一
    千二百元以下罰鍰，道路交通管理處罰條例第五十六條第一項第十一款定有明文
    。
二、原裁定略以：本件異議人即受處分人金安交通公司所有車號一五五─ＭＡ號營業
    小客車於民國（下同）九十二年八月二十八日七時十分許、九十二年八月二十五
    日七時十五分許、九十二年八月二十九日七時十分許、九十二年九月十二日七時
    二十分許、九十二年八月二十六日七時十五分許等時間，在臺北縣中和市○○路
    局交通隊以受處分人有違反道路交通管理處罰條例第五十六條第一項第十一款規
    定之行為而逕行舉發，有舉發違反交通事件通知單五紙、臺北縣路邊停車繳費通
    知單查詢報表影本一件附卷可稽，惟異議人否認有違規之行為。然查，本件異議
    人所有之車號一五五─ＭＡ號營業小客車於前揭時地在道路收費停車處所停車之
    情，異議人並未加以爭執，足認其確有在道路收費停車處所停車之事實無誤；又
    依「臺北縣路邊停車場及公有路外公共停車場收費辦法」規定，停車費應於停車
    翌日起十五日內繳交完畢，而異議人未依規定繳費之事實，除有違反交通事件通
    知單、臺北縣路邊停車繳費通知單查詢報表可資證明外，復經臺北縣政府北府路
    停字第０九二０六九八六六三號函查處無誤，益證其確有未依規定繳費之事實無
    訛。再查，縱異議人所稱並未收到停車繳費單等語屬實，然依卷附之臺北縣路邊
    停車繳費通知單查詢報表，一五五─ＭＡ號營業小客車於本件違規時間之前，即
    九十二年七月二十八日至同年八月六日期間，已有多次停放於本件舉發違規之臺
    北縣中和市○○路停車收費路段並有繳交停車費紀錄，則異議人對於將車輛停放
    該路段停車格內即需繳交停車費應有所認識，則異議人既未收到停車繳費單，卻
    未主動向停車收費單位查詢或利用電話、網路查詢系統確認，而遽以未收到繳費
    單為由欲免除繳費義務，顯無正當理由，其未依規定繳費之事實甚明。綜上所述
    ，本件事證已臻明確，異議人所辯不足採信，其違規行為堪以認定。是異議人即
    受處分人確有前開違規行為，原處分機關依道路交通管理處罰條例第五十六條第
    一項第十一款及違反道路交通管理事件統一裁罰基準及處理細則規定裁處受處分
    人罰鍰六百元，核無違誤，本件異議為無理由，應予駁回。
三、經核原裁定認事用法，洵無違誤。抗告人仍執在原審相同陳詞以未見繳費通知單
    為抗辯，惟查，台北縣路邊收費停車場於收費前均經依法公告，並於道路兩端豎
    立停車收費路段告示牌，符合法定行政通知程序，基於使用者付費原則，在收費
    時間內停車於公告收費路段即應負繳納停車費之義務，此有臺北縣政府北府路停
    字第０九二０六九八六六三號函在卷可稽。抗告人既知該路段為收費路段，且已
    在該處停車多次並有多次繳費紀錄，豈有不知於該處停車應繳費之理？是抗告人
    於停車後若不見繳費通知單時，亦應主動補繳停車費，而非心存僥倖認為可免於
    繳費，況若人人均藉詞未收到繳費單而因此得予免繳，對於守法繳費之人民顯有
    不公，社會公共秩序將難以維持，是縱抗告人未見繳費通知單，亦不能免除其繳
    費之義務，其仍執前開情詞置辯，而指摘原裁定不當，為無理由，應予駁回。
據上論斷，應依道路交通案件處理辦法第二十六條，刑事訴訟法第四百十二條，裁定
如主文。
中　　　華　　　民　　　國　　九十三　　年　　　六　　　月　　 十四 　　日
                              臺灣高等法院刑事第十二庭
                                    審判長法　官  劉  景  星
                                          法　官  陳  博  志
                                          法　官  陳  志  洋
右正本證明與原本無異。
不得再抗告。
                                          書記官  王  韻  雅
中　　　華　　　民　　　國　　九十三　　年　　　六　　　月　　 十五 　　日
